臺灣雲林地方法院刑事判決　　　　　　　 93年度訴字第612號
公　訴　人　臺灣雲林地方法院檢察署檢察官
被　　　告　丁○○　男　38歲.
指定辯護人　本院公設辯護人己○○
上列被告因違反毒品危害防制條例案件，經檢察官提起公訴（93
年度偵字第451 號），本院判決如下：
    主  文
丁○○連續販賣第一級毒品，處有期徒刑拾肆年，褫奪公權捌年
。扣案之第一級毒品海洛因合計淨重零點玖肆公克，均沒收銷燬
之；上開包裝海洛因毒品之空包裝袋柒只、扣案之因販賣第一級
毒品所得之新臺幣貳仟元及序號00000000000000
0號行動電話（含門號0000000000號ＳＩＭ卡壹張）
壹支均沒收之；未扣案之因販賣第一級毒品所得之新臺幣貳仟元
沒收之，如全部或一部不能沒收時，以其財產抵償之；又對於公
務員依法執行職務時，施強暴，處有期徒刑肆月。應執行有期徒
刑拾肆年貳月，褫奪公權捌年。扣案之第一級毒品海洛因合計淨
重零點玖肆公克，均沒收銷燬之；上開包裝海洛因毒品之空包裝
袋柒只、扣案之因販賣第一級毒品所得之新臺幣貳仟元及序號0
00000000000000號行動電話（含門號00000
00000號ＳＩＭ卡壹張）壹支均沒收之；未扣案之因販賣第
一級毒品所得之新臺幣貳仟元沒收之，如全部或一部不能沒收時
，以其財產抵償之。
    犯  罪  事  實
一、丁○○基於意圖營利之概括犯意，先於民國92年7 月間某日
    ，在雲林縣台西鄉○○○○路邊，以新台幣（下同）1 千元
    之價格，將不詳數量之第一級毒品海洛因販賣予甲○○。再
    於約一個月後之某日晚間（即同年8 月間某日），在雲林縣
    台西鄉○○村○路邊，以1 千元之價格，將不詳數量之第一
    級毒品海洛因販賣予甲○○（甲○○之妻辛○○此次陪同甲○○前往交易）。嗣於93年1 月15日下午，甲○○又以電話
    撥打丁○○所有之0000000000號行動電話向丁○○訂購2 千
    元之海洛因，雙方並約定於雲林縣台西鄉○○村○○路45巷
    巷口（即「福安宮」前）前交易後，甲○○即指示其妻辛○○攜帶2 千元前往上址拿取毒品，供甲○○施用（辛○○所
    涉幫助施用毒品及持有毒品罪嫌，業經檢察官聲請以簡易判
    決處刑，並經本院判處有期徒刑8 月，緩刑2 年確定），丁○○則賡續前開販賣第一級毒品之犯意，攜帶第一級毒品海
    洛因，於同日16時40分許，駕駛車號9V-4531 號自用小客車
    前往前開地點與在場等候之辛○○交易，嗣丁○○、辛○○
    分別將海洛因（重量不詳）、2 千元交給對方收受完成交易
    後，旋為埋伏在交易地點後方之雲林縣警察局台西分局員警
    戊○○駕駛車號N5-8553 號自用小客車（搭載警員乙○○）
    向前攔查，並由乙○○下車表明警察身分，丁○○見狀，為
    脫免逮捕，隨即倒車迴轉，沿民權路由南往北方向逃逸，戊○○亦倒車迴轉自後追捕，丁○○明知戊○○係依法執行逮
    捕勤務，竟於戊○○依法執行職務之際，另行基於對於公務
    員依法執行職務時施強暴之犯意，駕駛前開自用小客車推擠
    在其左側、由戊○○所駕駛之上開自用小客車1 下，致戊○○駕車失控撞及路旁電線桿，戊○○因而受有胸部挫傷、左
    腕挫裂傷之傷害以及車輛之損壞（傷害、毀損部分均未據戊○○告訴），以此強暴方式，妨害戊○○執行公務。幸經其
    他支援警力繼續追捕，而於台西鄉○○地○○道路逮捕丁○○，並扣得第一級毒品海洛因7 包合計淨重0.94公克、現金
    2 千元、序號000000000000000 號行動電話（門號：000000
    0000）1 支，而循線查悉上情。
二、案經雲林縣警察局台西分局報請臺灣雲林地方法院檢察署檢
    察官偵查起訴。
    理  由
壹、販賣第一級毒品海洛因犯行部分：
  一、被告之辯解：被告丁○○固坦承於93年1 月15日下午，以
      其所有0000000000號行動電話與甲○○、辛○○通話，並
      於同日16時40分許，駕駛車號9V-4531 號自用小客車前往
      雲林縣台西鄉○○路45巷巷口前（即「福安宮」前）與辛○○碰面，以及警方確實有查扣海洛因毒品7 包、現金2
      千元、行動電話1 支，惟矢口否認有何販賣海洛因之犯行
      ，辯稱：我沒有賣給辛○○，也沒有賣給甲○○，那天是
      因為甲○○打電話給我說他手在痛，看我能不能拿毒品給
      他止痛，且也要還我之前借給他的2 千元，我說不用了。
      我是開車去案發地點想要問辛○○甲○○的傷勢如何，但
      是我還沒有問，警察就來了，我不知道辛○○有丟2 千元
      給我，我也沒有拿毒品給他。當時辛○○有伸手拿錢給我
      ，我手一直在擋他說不用不用，警察才以為我們在交換東
      西云云。指定辯護人則為被告辯護稱：(一)本件被告涉有販
      賣第一級毒品予甲○○之犯行，僅有證人甲○○與辛○○
      之指證，依據證據法則，證人之證詞，其證明力至多與被
      告之自白相等，而不能僅憑被告之自白，為被告有罪之認
      定，法有明文，當然更不得僅以證人為求卸責，為求與警
      方配合以邀寬免之證詞，做為被告有罪判決之唯一證據；
      (二)證人甲○○有精神疾病，且其精神疾病已嚴重影響其記
      憶，故其對於被告販賣海洛因之指控之真實性，顯堪斟酌
      ，且證人甲○○於警訊、偵訊及審訊時，對於他先前有沒
      有跟被告買過海洛因、其次數（1 次？2 次？）、金額（
      1 千元？2 千元？）、地點（台西鄉海北村？台西鄉五條
      港？）？對於93年1 月15日究竟是請證人辛○○向被告購
      買2 千元之海洛因，還是叫辛○○拿錢去還給丁○○？均
      反反覆覆，故證人甲○○之證詞，實不宜遽以採信；(三)而
      證人辛○○對於其先前陪同甲○○一同去向被告購買海洛
      因之時間（甲○○：半年多前，辛○○：1 年多前）、地
      點（甲○○：台西鄉，辛○○：麥寮鄉），均與證人甲○○所述不相一致，且就被告涉嫌於93年1 月15日16時40分
      許在「福安宮」販賣海洛因予辛○○之犯行部分，證人甲○○於審理時已證稱當天是叫辛○○到「福安宮」還2 千
      元給被告等語，證人辛○○不明究理，不知返還2 千元給
      被告，和被告交付海洛因給她，請她將海洛因帶回去給甲○○，二者間並無對價關係，以致錯認當次是向被告購買
      海洛因，並非全無可能；又依通聯紀錄顯示，證人辛○○
      與被告間之聯繫，在93年1 月15日當天，直到16時49分26
      秒時，才開始有通聯之情形，此與證人辛○○所述其在當
      天被警方查獲前1 小時左右，有以行動電話聯繫被告約定
      交易毒品之時間、地點、金額一節，亦有不符，再者，證
      人辛○○又證稱於93年1 月15日被警方查獲前1 年多，陪
      同甲○○去跟被告購買海洛因那次，也是撥打被告相同之
      行動電話等語，惟依據該行動電話基本資料可知，該電話
      是於92年4 月23日才開通，故證人所述，亦與開機資料不
      符，自不宜採信；(四)證人李俊嵩（警員）證述：警方有在
      被告交易毒品現場查獲2 包海洛因，而且事後有詢問辛○○這2 包海洛因是否為他所丟棄在現場的，且經辛○○確
      認一節，為證人辛○○所否認，故警方是否確實有在交易
      現場查獲2 小包海洛因？是否辛○○所丟棄？是否向被告
      購得的？非無疑義，且以當時警方人員距離被告與證人辛○○會合處有10幾公尺，而且被告與辛○○交談情形，又
      是由辛○○將頭部伸入被告車內，在車外並不易辨識分明
      ，而警方之車輛又係在行進當中，所以警方當時能否看見
      被告與辛○○交易毒品之情形，實不無疑義云云。
  二、認定犯罪事實所憑之證據及理由：
    (一)證人甲○○於檢察官面前及本院審理時之證述：
      1.證人甲○○於檢察官面前證稱：
        （93年度偵字第451 號卷第34頁至第35頁）
        問：93年1 月15日下午，你是否叫你妻辛○○向李二
            郎買毒品海洛因？
        答：是。我妻不知要做什麼，我拿2 千元給我妻。
        問：是否你事先與丁○○聯絡？
        答：是。
        問：如何聯絡？
        答：打他手機0000000000與丁○○聯絡。
        問：去年曾經向丁○○買過毒品1 次？
        答：是。時間忘了，在台西鄉○○村路旁向丁○○買1
            千元1 小包海洛因。
        問：與何人一起去向丁○○買？
        答：第一次我自己去買，在台西鄉○○村路邊向丁○○
            買1 千元1 小包海洛因。我妻陪我去是第2 次，第
            3 次是我叫我妻去幫我買，就是被抓到這一次。
      2.證人甲○○於本院審理時之證述：
        （94年4 月7 日審判筆錄）
        （檢察官主詰問）
        問：你有沒有跟被告丁○○拿過毒品？
        答：沒有。
        問：你有沒有請辛○○幫你向被告丁○○拿毒品？
        答：沒有。
        問：那93年1 月15日時，辛○○跟被告丁○○見面，你
            知道是為何原因嗎？
        答：我叫辛○○拿錢去還給丁○○，因為我曾跟他借錢
            回台北。
        問：你何時跟丁○○借錢的？
        答：將近還不到1 個月，因為我都長期住在台北。
        問：你要還錢給丁○○，辛○○他知道嗎？
        答：我叫他拿錢去給丁○○，他就知道了。
        問：你有沒有請辛○○在當天向丁○○拿毒品？
        答：沒有。
        問：那為何辛○○在警察局時做證說，他去找丁○○是
            為了要向他買毒品海洛因？
        答：因為我老婆去找丁○○時，看到警察在追丁○○，
            辛○○就緊張跑回家裡，後來管區來我家找辛○○
            ，叫辛○○去分局做證說他有向丁○○買毒品。
        問：辛○○在警訊中說，辛○○去年曾經和你向丁○○
            買毒品海洛因，辛○○為何會這樣講？
        答：他不知道那是丁○○。
        問：（偵查時檢察官）問你是不是曾經向丁○○買過毒
            品，你說是，是在雲林縣台西鄉海北村向丁○○買
            1 小包，你有沒有在檢察官那邊講過這樣子的話？
        答：有。
        問：你這樣講是否實在？
        答：實在。
        問：你有沒有跟丁○○買過毒品？
        答：很久了。
        問：我剛才問你說，你有沒有跟丁○○拿過毒品，你說
            沒有，你是不是在做偽證？
        答：不是。
        問：那你為何回答我說，你沒有跟丁○○買過毒品？
        答：我以為你問我的是這一次。
        問：檢察官在偵訊時有問你，在93年1 月15日下午，你
            是不是有叫辛○○向丁○○買毒品海洛因，你回答
            說有，但是辛○○不知道要做甚麼，我拿2 千元給
            辛○○。你有沒有說過這樣子的話？
        答：有。
        問：那你當時講的實在嗎？
        答：實在。
        問：為何剛才問你說有沒有跟丁○○拿過毒品，你回答
            說沒有，你是不是在做偽證？
        答：不是。
        問：不是的話，那是甚麼？
        答：我以為是這一次。
        問：我就是在問你這一次，我剛剛問你說，你知不知道
            辛○○跟丁○○在93年1 月15日有碰面是為了做何
            事，你說是叫辛○○拿錢還給丁○○，你現在又跟
            我講說，在93年1 月15日你確實是要叫辛○○向李
            二郎買海洛因，為甚麼二個會有矛盾？
        答：93年1 月15日我是叫辛○○拿錢還給丁○○。
        問：所以你的意思是說，你在檢察官那邊是說謊做偽證
            的？
        答：沒有。
        問：你剛才說，你之前有曾經跟丁○○買過1 次毒品，
            你記得是在何時嗎？
        答：很久了。
        問：是在今年還是在去年時？
        答：不是在今年。
        問：那是在去年還是前年？
        答：我不太清楚了。
        問：是不是在雲林縣台西鄉○○○村路邊跟丁○○買的
            ？
        答：是。
        問：是買甚麼樣的毒品？
        答：海洛因。
        問：買了多少錢？
        答：一千元。
        問：你到底跟丁○○買過幾次毒品？
        答：1 次。
        問：你有跟辛○○一起去跟丁○○買毒品？
        答：就是那一次。
        問：在93年1 月15日下午時，你有沒有先打電話聯絡李
            二郎？
        答：沒有。因為我從台北回來時，就吃精神病的藥，頭
            都很暈。
        問：你現在精神好嗎？
        答：我是中度的憂鬱症。
        問：你現在精神好不好？
        答：不太好。
        問：所以你的意思是說你今天有可能因為中度憂鬱症的
            關係，所以會有不實在的情況？
        答：有實在。
        （公設辯護人反詰問）
        問：你到底有沒有跟丁○○買過毒品？
        答：那是以前。
        問：總共買過幾次？
        答：（手比一次）
        問：跟丁○○買的這一次，有誰跟你一起去嗎？
        答：載我老婆辛○○去。
        問： 大概在何時？
        答：大概在93年1月15日前半年左右。
        答：你（在檢察官偵查時）當時是不是有說，你總共跟
            丁○○買過3 次的毒品，第1 次是你自己去買的，
            第2 次是你太太陪你去的，第3 次就是你叫你太太
            幫你買，即被抓的這一次，你當時在檢察官那邊是
            否這樣講？
        答：有。
        問：你在檢察官那邊講的跟今天講的不一樣，情形到底
            為何？
        答：在檢察官那邊講的是以前的事情，今天講的是這一
            次的，都是事實。
        問：你93年1 月15日你有沒有打電話給丁○○說要跟他
            買毒品？
        答：沒有，我是要還他錢。
        （檢察官覆主詰問。）
        問：為甚麼，辛○○在警察局或是在檢察官那邊時，都
            說93年1 月15日他去找丁○○是要拿2 千元跟他買
            毒品，跟你之前在檢察官那邊所講的也都是一樣的
            ，為甚麼只有你今天講的不一樣？
        答：我跟他講，你拿2 千元去還給丁○○，我跟他交待
            這樣，他就拿去了。
        （公設辯護人覆反詰問。）
        問：你的精神疾病會不會影響你的記憶？
        答：會，因為我長期性在吃精神病的藥。
        問：你在警察局或是檢察官做證時，這個精神病還在持
            繼狀態中嗎？
        答：是，我到目前還是有在吃。
        （本院補充訊問）
        問：你在93年1 月15日警訊說，你跟丁○○買過1 次，
            買海洛因1 小包，2 千元，你有沒有講過這句話？
        答：有。
        問：這一次是指哪一次？
        答：在93年1月15日之前半年左右。
        問：是何地買的？
        答：在路邊，在雲林縣台西鄉五條港。
        問：這一次是自己去買的嗎？
        答：是。
        問：這次在五條港交易跟你和辛○○在海北村的交易相
            隔多久？
        答：大約一個月左右。
        問：所以不包含93年1 月15日這一次，你之前曾向李二
            郎買過2 次海洛因是否如此？
        答：是。
        問：在93年1 月16日警訊筆錄中說，是你叫辛○○向李
            二郎購買毒品回來讓你使用，購買的是2 千元的海
            洛因，是你打電話給丁○○約在海北村福安宮前交
            易，然後叫辛○○去拿毒品，並由你拿2 千元給陳
            淑芬到交易地點取貨，你有沒有講過這段話？
        答：有。
        問：你這段話講的實在嗎？
        答：實在。
        問：那你為何今天在回答檢察官詰問的問題時，你否認
            93年1 月15日當天有打電話給丁○○，而且否認你
            是叫辛○○去幫你買毒品？
        答：我是從台北回來，叫辛○○拿錢去給丁○○。
        問：為何要拿錢給丁○○？
        答：我欠他的。
        問：為何會欠他錢？
        答：我跟他借錢坐車的。
        問：你何時跟他借錢？
        答：我要去台北之前。
        問：你跟他借錢的這一次，你何時去台北的？
        答：在93年1 月15日前大約1 個月左右。
        問：你跟他借多少錢？
        答：2 千元。
        問：辛○○知不知道你跟丁○○借錢？
        答：不知道。
        答：你說你在93年1 月15日沒有打電話約丁○○，為何
            丁○○會到福安宮前面拿你跟他借的錢？
        答：我本身有吃藥，暈暈的，我告訴我老婆丁○○的電
            話，我老婆幫我打的。
        問：（提示93年4 月26日檢察官偵訊證人甲○○之筆錄
            第34頁第1 行至第11行，並告以要旨）你有沒有講
            過這樣子的話？（按：即有關93年1 月15日甲○○
            與被告聯絡後，請辛○○前往交易之事）
        答：有。
        問：你這樣講，有沒有實在？
        答：有。
        問：為何又跟你今天講的不一樣？
        答：因為辛○○是真的去還丁○○錢的，是管區要陳淑
            芬去分局這樣講的。
        問：這個是你自己的筆錄，跟辛○○被管區要求這樣講
            ，有何關係？
        答：（未答）
        問：我是問你，你在檢察官面前所證述與今天不同，原
            因為何？
        答：我是拿錢給辛○○叫辛○○拿錢給丁○○，丁○○
            就知道了。
        問：拿錢給丁○○就知道，他知道甚麼？
        答：知道我欠他的錢。
        問：為甚麼辛○○（在警訊）所述與你今天所述不同？
        答：我今天回想我以前的事，就是我講的這樣子，我叫
            辛○○拿錢去還給丁○○。
        問：為何辛○○在檢察官所證述與你今天所說不同？
        答：我不知道。因為我也沒有跟辛○○互相講好。
        問：你剛剛說，你在93年1 月15日之前半年左右，跟李
            二郎買過2 次海洛因，一次是你自己去的，是在雲
            林縣台西鄉五條港，另外一次是你和辛○○一起去
            的，是在雲林縣台西鄉○○村路邊，是否如此？
        答：是。
        問：你自己去的，跟辛○○陪你去的，哪一次發生在前
            ？
        答：我自己去的那一次比較早。
        問：你為何在檢察官面前證述，你自己去跟丁○○買海
            洛因是在海北村路邊，而且買的是1 千元，跟你剛
            剛所證述是在五條港而且買的是2 千元不同？
        答：是1 千元，在五條港的路邊。
        問：為何在檢察官處說是在海北村的路邊？
        答：只是在隔壁而已，很近。
        問：你為何今天說，是買二千元？
        答：是買1 千元，我亂了。
        問： 那你買2 千元是哪一次？
        答：沒有，我沒有買2 千元。
        問：辛○○陪你去的那一次，是買多少錢？
        答：1 千元。
        問：地點在何處？
        答：也是在五條港那邊。
        問：海北村？
        答：不是，是在五條港那邊。
        問：為何你剛剛回答檢察官說是在海北村路邊？
        答：海北村跟五條港是在同一條路。
        問：你說你有憂鬱症，憂鬱症會影響你的記憶嗎？
        答：會。
        問：你現在頭會暈暈的很迷糊嗎？
        答：會。
        問：所以你今天講的都不實在嗎？
        答：實在，你們問的我都有回答。
    (二)證人辛○○於檢察官面前及本院審理時之證述：
      1.證人辛○○於檢察官面前證稱：
        （93年度偵字第451 號卷第32頁至第33頁、第35頁）
        問：93年1 月15日下午4 時40分左右，是否在台西鄉○○路土地公廟前，向丁○○買毒品？
        答：有。買海洛因2 千元，丁○○有將海洛因毒品1 小
            包交給我
        問：如何被查獲？
        答：我向丁○○買後要走，就有一群人來抓丁○○，我
            不知他們是否要與丁○○打架或吵架，我看見李二
            郎將車倒車，我聽到撞擊聲我就趕快跑，我回到台
            西鄉○○村○○路45巷2 號家中，約1 小時候警察
            就來抓了，就將我帶至警察局。
        問：你之前有否向丁○○買過毒品？
        答：沒有。
        問：你在警訊說去年與你先生甲○○一起向丁○○買過
            1 次毒品？
        答：是。我是陪我先生甲○○一起去向丁○○買的。
        問：地點何處？時間？
        答：時間大約是凌晨，在田邊路旁。是我先生向他買，
            我因時間太晚不放心，所以陪他去。
        問：如何與丁○○聯絡？
        答：是打電話，2 次均是我先生打的，就是我在警察局
            所說的電話。
      2.證人辛○○於本院審理時之證述：
        （94年7月1 日審判筆錄）
        （公設辯護人主詰問）
        問：你是不是有曾經陪同甲○○去買過海洛因？
        答：有，有一次他半夜要出去，我怕危險，我跟著去。
        問：那是差不多什麼時候？
        答：距離被抓的時間差不多1 年。
        問：你知道甲○○那次跟人家買多少？
        答：我不知道，因為錢不是我拿的，我不清楚，我是跟
            去而已。
        問：你知道你先生那一次是跟誰買嗎？
        答：好像也是丁○○，他就電話中說「二郎」。
        問：跟你先生去的那一次你們是去何處買的？
        答：在麥寮的大條道路上，我不知道哪個地點。
        問：你知道你先生是打哪一個號碼去買的嗎？
        答：電話號碼我不知道。
        問：你在檢察官那邊有講，那一次跟你們被抓到的那一
            次打的號碼是一樣的？
        答：我知道是一樣的，因為有重覆，現在手機不在我身
            上，你問我，我也不知道，那是記憶的，所以你問
            我，我也不知道。
        問：在檢察官那邊說，那一次跟你先生去買毒品打的手
            機跟你後來被抓到那一次打對方的手機是一樣的？
        答：（點頭）對，我確定。
        問：被告說他被警察抓的當時，才剛用那手機2 、3 天
            而已，你有何意見？
        答：因為我們的手機上有電話簿，都有記錄，什麼名字
            電話幾號，有重播鍵，一查詢就知道誰，誰的電話
            ，我在被抓之前1 年多年就有打過那個電話。
        問：是不是曾經在93年1 月15日下午4 時多，在雲林縣
            臺西鄉福安宮前出現過？
        答：有。
        問：你當天去那邊做何事？
        答：我先生叫我拿2 千元去那邊等人，我先生叫我把錢
            拿去那邊，然後就會有人拿1 包東西給我，要我在
            那邊等他，我就這樣子去了。
        問：以你的感覺，你那一次去那邊做何事？
        答：我知道應該是交易毒品。
        問：你先生說他是叫你去那邊還錢，你有何意見？
        答：沒有意見。他怎麼說就怎麼對，反正我也不想跟他
            反駁，他很番，我跟他反駁他也不聽。
        問：那一次真的有人跟你碰面嗎？
        答：就是他（手指丁○○）。
        問：那一次你到福安宮前面，是誰約的？
        答：我先生他叫我去的。
        問：被告說那一次他有在電話中跟你談話，有何意見？
        答：沒有意見，因為他們在談話，我先生手機又交給我
            ，說我要是去那邊等很久，要打電話問他到了沒。
        問：你先生是差不多幾點時跟對方聯絡？
        答： 下午吧，離我出發前差不多1 個小時。
        問：也就是差不多2 、3 點左右，3 點時？
        答：應該差不多。
        問：通聯紀錄上這麼多支號碼，哪一支手機是你們家的
            手機號碼？
        答：是0000000000，其他沒有了。
        問：看這裡的通話時間是4 點50分才有所謂的聯絡，跟
            你所謂的3 點多不一樣？
        答：我不知道，我說我聽到我先生跟人家講電話，然後
            沒有多久甲○○就叫我出去土地公廟那邊，我沒有
            很刻意去記憶時間。
        問：當天被告有沒有把海洛因拿給你？
        答：有。
        問：他是怎麼拿給你？
        答：放在我手上，直接拿給我，我收起來。
        問：當時被告有沒有下車？
        答：沒有下車，他在駕駛位上，搖車窗下來的，他坐在
            駕駛座上，我是坐在機車上的，我沒有下車，他也
            沒有下車，他拿給我，我就把錢給他，然後我就走
            了。
        問：是丁○○把手伸出窗外收拿給你東西，還是你手伸
            進去拿東西給錢的？
        答：好像是我手伸進去車窗的。
        問：這2 千元，你是如何拿給丁○○的，攤開的還是有
            摺的？
        答：摺在一起的，有摺一摺的，手握拳頭這樣。
        問：那一天是你先到的，還是被告先到？
        答：我先到的。
        問：被告他把毒品給你時，他有沒有說什麼？
        答：沒有吧。
        問：被告說他給你時，他有說這個海洛因是要給你先生
            止痛的，不是要賣的，你有何意見？
        答：沒有意見，因為我也沒有詳細聽。
        問：他是沒有講話，還是他有講話，你沒有聽到？
        答：我沒有注意到那些，因為我前面還載一個小朋友。
        問：你當時錢是如何拿給被告的？
        答：就這樣伸進去。
        問：他有拿嗎？
        答：有。
        問：有親自交到被告的手裡面嗎？
        答：我就伸進去，他手就過來，就這樣子，我就翻開。
        問：在這過程中，被告他有沒有推辭說不用跟你拿錢？
        答：我不知道，我拿了機車一騎就走了，我沒有注意。
        問：被告說錢是你自己丟在車上的，他不知道，對他所
            言，有何意見？
        答：我是沒有意見，因為我就這樣子拿了，然後他有沒
            有講什麼我沒有注意，我機車騎走了就走了，我想
            說這麼危險的事。
        問：被告給你的海洛因，當天你有沒有拿到手？
        答：有。
        問：後來呢？
        答：我丟掉了，因為我知道他好像出事情，他就一直肇
            事，乒乒乓乓，我就丟掉了，我就不敢帶回去，我
            也沒有回去我先生那裡。
        問：你丟在何處？
        答：路上。
        問：你會丟得很隱密，還是在路旁邊就看得到了，還是
            丟很遠？
        答：沒有丟很遠，就順著路騎，然後就手就放開這樣子
            ，沒有刻意丟哪裡。
        問：你的意思是你騎機車，一段路就丟掉的？
        答：我知道他出事，我騎沒有多久，我就丟掉了，頂多
            3 、4 間房屋的距離吧。
        問：你後來有帶警察去找那些毒品？
        答：沒有，警察有問我在哪裡，我說我丟掉了，我沒有
            帶他去找，我就丟在路上。
        問：後來有沒有找到，你知道嗎？
        答：我不知道。
        問：被告說他還沒有拿給你，也還沒有跟你拿錢，警察
            就來了，你有何意見？
        答：可是有呀，我有拿呀。
        （檢察官反詰問）
        問：當天丁○○有交海洛因給你？
        答：嗯。
        問：他到底交了幾包給你？
        答：1 小包。
        問：當天你要出門是因為甲○○要你去拿毒品？
        答：對。
        問：他有沒有說拿毒品做何用？
        答：我知道他人不舒服。
        問：他是因為何難過，是毒癮發作嗎？
        答：我不知道，他又有吃解藥，什麼情況我不很清楚。
        問：他有沒有講這2 千元是要還給之前欠丁○○的錢？
        答：他沒有多講，他就叫我拿給二郎。
        （公設辯護人覆主詰問）
        問：你差不多幾點為警查獲？
        答：4 點半至5 點。
        （檢察官覆反詰問）
        問：在這一次被抓之前，你就曾經跟你先生一起去找李
            二郎買毒品？
        答：有一次。
        問：你怎麼知道那次去買毒品的對象是丁○○？
        答：他就說二郎。
        問：你有看到丁○○嗎？不然怎麼知道你先生是要跟他
            買毒品？
        答：沒有，因為是晚上，很暗，我有問我先生要找誰，
            他說要找二郎。
        問：在這一次被抓之前，有沒有看過丁○○？
        答：沒有，之前那次很暗，沒有看到他。
        （本院補充訊問）
        問：你剛剛說有一次在晚上跟甲○○出去跟丁○○交易
            毒品，時間距離你後來被抓到那一次（即93年1 月
            15日）是大概1 年左右，這個時間你可以確定嗎？
        答：差不多一年。
        問：但是甲○○說大概距離你被抓到（即93年1 月15日
            ）差不多半年而已，為何會差到半年？
        答：沒有為甚麼，因為我覺得好像很久了。
        問：你剛剛說跟甲○○一起在晚上出去買毒品那一次，
            甲○○是打丁○○的手機跟他聯絡，而丁○○的手
            機號碼跟在93年1 月15日的手機號碼是一樣的？
        答：我說電話號碼我不清楚，因為都記在手機上的電話
            簿，電話簿就是顯示二郎然後就是電話多少，我沒
            有去注意，可是我知道每次顯示都是二郎。
        問：在你陪你先生出去交易這一次跟後來你被抓到這一
            次中間，你知道丁○○中間有換過電話號碼嗎？
        答：不知道，我不知道他有換過號碼。
        問：丁○○的行動電話號碼0000000000就是當天他被查
            獲時，跟他聯絡的電話，這支電話的申請時間為92
            年4 月23日，但是你剛剛又說，你跟甲○○一起出
            去跟丁○○買毒品那一次，是距離你被抓到之前有
            間隔了一年，這樣算起來應該是92年1 月初，但是
            這支電話是在92年4 月23日聲請的，你說電話是一
            樣的？
        答：我打手機都是用手機內的電話簿「二郎」。我不確
            定電話號碼。
        問：你跟你先生第一次出去的跟丁○○交易的地點是在
            何處？
        答：在要往麥寮的大條路上，是何路何鄉鎮○○○道，
            就在台西鄉要去五條港中間那一條大馬路。
        問：甲○○說是在海北村跟五條港附近，是不是這樣？
        答：應該大概，因為我不是那邊的人。
        問：在警察做筆錄時，警察有沒有刑求或誘導你要指證
            丁○○賣毒品？
        答：沒有。
        問：記不記得第一次跟甲○○去買毒品，當時是哪一個
            季節？
        答：應該是秋天，不會很冷，但是騎出去要穿外套，我
            們是半夜出去的。
    (三)由證人甲○○、辛○○上開證述可知：
      1.被告確實在92年7 月間某日及8 月間某日，分別在雲林
        縣台西鄉○○○○路邊、台西鄉○○村○路邊，各以1
        千元之價格，將不詳數量之第一級毒品海洛因販賣予甲○○（其中8 月間某日該次，辛○○並陪同甲○○前往
        交易）：
        (1)證人甲○○於檢察官面前及本院審理時，就上開2 次
          毒品交易情節，所為證述前後大致相符，就92年8 月
          間某日之交易情形，證人甲○○、辛○○之陳證亦無
          矛盾之處，稽諸證人甲○○於本院審理時刻意迴護被
          告（詳如後述）以及證人辛○○與被告亦素昧平生、
          毫無嫌隙等情，證人甲○○、辛○○當無構陷誣攀被
          告之理，所述自可採信。
        (2)至指定辯護人辯稱：證人甲○○於警訊、偵訊及審訊
          時，對於他先前有沒有跟被告買過海洛因、其次數（
          1 次？2 次？）、金額（1 千元？2 千元？）、地點
          （台西鄉海北村？台西鄉五條港？）等，均反反覆覆
          ，而證人辛○○對於其先前陪同甲○○一同去向被告
          購買海洛因之時間（甲○○：半年多前，辛○○：1
          年多前）、地點（甲○○：台西鄉，辛○○：麥寮鄉
          ），均與證人甲○○所述不相一致；再者證人甲○○
          有精神疾病，且其精神疾病已嚴重影響其記憶，故其
          對於被告販賣海洛因之指控之真實性，顯堪斟酌云云
          ，而認證人甲○○、辛○○所證不足採信。惟查：
          證人甲○○於本院證述時，不僅否認於93年1 月15
            日被告為警查獲當日有請辛○○代其前往「福安宮
            」前與被告交易，且在檢察官、指定辯護人及本院
            提示其前於警訊、檢察官面前所為證述筆錄前，在
            被詢及是否向被告購買毒品或購買次數時，均回答
            「沒有」、「1 次」等語，在提示相關筆錄後，方
            回答「很久以前買的」、「買2 次」等語，而對其
            在本院之證述為何與先前在警訊、檢察官面前所為
            證述不同一節，亦未正面交代釐清，其刻意迴護被
            告之情，甚為顯然，是證人甲○○固於本院審理時
            就是否向被告購買海洛因以及購買次數為何等節，
            有前後證述不一之情，惟其經提示相關筆錄彈劾其
            證詞後，其所為之陳述與其在檢察官面前所為之陳
            證相符，自難僅憑其出於迴護被告心理所為之證述
            ，而認其指證有所瑕疵。至於交易金額部分，被告
            於警訊時固陳稱：我在半年前有向丁○○買過（毒
            品），每次都購買約1 、2 千元，有錢就買多，在
            台西鄉五條港交易等語，惟被告於檢察官面前並無
            為如此之證述，而證稱係買1 千元等語，於本院審
            理時又堅稱在在92年7 月間某日及8 月間某日之2
            次交易，均僅購買1 千元等語，稽諸證人甲○○自
            承其購毒來源非僅被告之情，其對於各次交易金額
            多寡難免會記憶不清，而就交易地點部分，亦經證
            人甲○○於本院審理時證稱：海北村跟五條港是在
            同一條路，只是在隔壁而已，很近等語明確，自難
            以此證詞上些許之瑕疵，而據以排除其證詞。
          證人辛○○於本院審理時固先證稱其陪同甲○○前
            往與被告交易海洛因是在93年1 月15日被告遭查獲
            前約1 年左右等語，惟其後證人辛○○已證述：（
            當時）應該是秋天，不會很冷，但是騎出去要穿外
            套，我們是半夜出去的等語，該次交易若是被查獲
            前約1 年，則係冬季，半夜隨同甲○○出去交易毒
            品，應該會覺得寒冷，故證人辛○○於前開所陳約
            在1 年前等語，應係誤記時間，交易時間應該是夏
            秋季節交替間，核與證人甲○○所證述該次交易（
            辛○○陪同）是在92年8 月間某日之情節相符；更
            何況，對辛○○而言，此次購毒事不關己，且據本
            院審理時已有相當時日，其記憶難免模糊，自難強
            求證人辛○○為正確之證述；至交易地點部分，證
            人辛○○於本院審理時始雖證稱：在麥寮的大條道
            路上，我不知道哪個地點等語，惟其非當地人，自
            難強求對交易地點正確無誤指認，且其後已證述：
            是在要往麥寮的大條路上，是何路何鄉鎮○○○道
            ，就在台西鄉要去五條港中間那一條大馬路等語，
            後者僅在詳細說明交易地點，並非與前者有何齟齬
            之處，自難認與證人甲○○之證述有所歧異，是指
            定辯護人上開所辯，顯難採信至灼。
          至指定辯護人另辯稱證人甲○○有精神疾病，足以
            影響其記憶云云，經查，證人甲○○是否的確患有
            憂鬱症，並足以影響其記憶，並未有相關診斷證明
            可證，故其是否屬實，已非無疑；縱認證人甲○○
            確實罹有憂鬱症並足以嚴重影響其記憶力，惟除93
            年1 月15日該日是否有指示辛○○前往約定地點與
            被告交易海洛因，被告於本院審理時為不同之證述
            外，其餘2 次交易毒品之情節，其於本院所為之證
            述均與其在警訊及檢察官面前所為之陳證，以及證
            人辛○○於檢察官面前及本院審理時之證述相符，
            未見有何因精神疾病而影響記憶之情，可見證人丁
            啟明就上開部分所為之證稱應係實情，是指定辯護
            人上開所辯，亦無足採。
      2.被告確實於93年1 月15日16時40分許，在「福安宮」販
        賣不詳數量之海洛因給受甲○○指示前往取貨付款之辛○○：
        (1)證人辛○○於檢察官面前及本院審理時，就上開毒品
          交易情節，所為證述前後相符，並與證人甲○○於檢
          察官面前、證人即當日參與勤務之員警戊○○於本院
          審理時（證稱：當時車窗搖下來後，辛○○先手握著
          東西進車，但是拿何東西進車看不清楚，然後看到陳
          淑芬握著東西出來，但也沒有辦法看清楚是什麼東西
          ，我沒有看到被告與辛○○有交談等語，見94年4 月
          8 日審判筆錄）、乙○○於本院審理時（證稱：當時
          看到丁○○的車子過來，辛○○的頭從前座的客座伸
          進去丁○○的車子裡面，辛○○的頭出來時，我沒有
          詳細看她手有拿什麼東西，因為她握著，握著根本就
          看不到等語，見94年7 月1 日審判筆錄）所為之陳證
          相符，證人辛○○與被告亦素昧平生、毫無嫌隙，當
          無構陷誣攀被告之理，其所述自可採信。
        (2)至指定辯護人辯稱：依通聯紀錄顯示，證人辛○○與
          被告間之聯繫，在93年1 月15日當天，直到16時49分
          26秒時，才開始有通聯之情形，此與證人辛○○所述
          其在當天被警方查獲前1 小時左右，有以行動電話聯
          繫被告約定交易毒品之時間、地點、金額一節，有所
          不符；再者證人甲○○對於93年1 月15日究竟是請證
          人辛○○向被告購買2 千元之海洛因，還是叫辛○○
          拿錢去還給丁○○，審理時與警訊、偵訊時所述不一
          ，且證人甲○○於審理時已證稱當天是叫辛○○到「
          福安宮」還2 千元給被告等語，證人辛○○不明究理
          ，不知返還2 千元給被告，和被告交付海洛因給她，
          請她將海洛因帶回去給甲○○，二者間並無對價關係
          ，以致錯認當次是向被告購買海洛因，並非全無可能
          ；至證人李俊嵩證述：警方有在被告交易毒品現場查
          獲2 包海洛因，而且事後有詢問辛○○這2 包海洛因
          是否為他所丟棄在現場的，且經辛○○確認一節，為
          證人辛○○所否認，故警方是否確實有在交易現場查
          獲2 小包海洛因？是否辛○○所丟棄？是否向被告購
          得的？非無疑義云云，惟查：
          被告對於在93年1 月15日下午確曾以其0000000000
            號行動電話與甲○○、辛○○2 人通話，以及確曾
            在當日16時40分許與辛○○碰面等節，均不爭執，
            因此，姑且不問證人辛○○之證述與通聯資料所顯
            示之紀錄不相吻合之原因為何（有可能是辛○○記
            憶上之模糊，也有可能是通聯紀錄記載時間與實際
            時間有所誤差，此由被告與甲○○方面之於該日通
            聯時間最早為16時49分26秒，已晚於被告為警方查
            獲之時間可以知之），亦不能據此否定上開已確認
            之事實（即被告確曾與甲○○、辛○○通話，以及
            嗣後與辛○○碰面）；至於被告與甲○○、辛○○
            之通話內容是否確實在約定交易毒品之時間、地點
            、金額，本即無法透過僅有通話時間、發受話雙方
            電話號碼以及基地台位置等紀錄之通聯資料所得證
            明，亦就是說，縱使通聯資料所顯示之通話時間與
            證人辛○○所述相符，亦不能單憑此點即謂被告與
            甲○○、辛○○之通話是在約定交易毒品之時間、
            地點、金額，是自難憑此即謂證人辛○○之證述不
            可採信。
          證人甲○○固然於本院審理時證稱其請辛○○與被
            告碰面，並非交易毒品，而是要還之前欠被告的2
            千元等語。惟辛○○當日與被告碰面，確實是在交
            易毒品，而且已經銀貨兩訖等情，不僅經證人陳淑
            芬、戊○○、乙○○詳證在卷，已如前述，且亦經
            證人甲○○於檢察官面前陳證甚詳，稽諸證人丁啟
            明對其在本院之證述為何與先前在警訊、檢察官面
            前所為證述不同一節，並未正面交代釐清，且證人
            甲○○與被告素無嫌隙，自己也已經在警訊及檢察
            官面前坦承施用毒品，若該次辛○○與被告碰面意
            非購毒，而在於還錢，證人甲○○甚至辛○○大可
            交代案情，又何須為不利於被告之證述？是證人丁
            啟明於本院審理時刻意迴護被告之情，甚為顯然，
            自難以證人甲○○於本院審理時之證述，據為有利
            於被告之認定，指定辯護人所辯辛○○錯認當次是
            向被告購買海洛因，並非全無可能一節，亦顯係臆
            測之詞，其不足採信，甚為灼然。
          至警方所查扣之毒品7 包（警方於刑事案件報告書
            上雖記載扣得5 包，惟從警卷第20頁所附扣押物品
            照片顯示7 包以及法務部調查局鑑定通知書上亦記
            載送鑑海洛因毒品為7 包觀之，上開記載應係誤載
            ）究係在毒品交易現場或係在逮捕被告之現場所查
            扣以及各查扣幾包等情，證人戊○○、乙○○及當
            日亦參與查獲本案之台西派出所警員丙○○固均到
            庭證稱不知詳情等語（丙○○部分，見94年7 月1
            日審判筆錄），惟該7 包業據被告供承係其所有並
            於當日為警所查扣，且被告亦於警訊時供稱有拿1
            包海洛因給辛○○，辛○○也有拿2 千元給伊等語
            （被告固否認此情，惟其否認顯係卸責之詞，此詳
            見後述），則海洛因究係在何處查扣，尚不影響本
            院之判斷，指定辯護人執此辯稱被告並未販賣海洛
            因給辛○○云云，自無足採。
    (四)被告已於警訊時供承有拿1 包海洛因給辛○○，辛○○也
      有拿2 千元給伊之事實，核與證人辛○○之上開證述相符
      ：被告固於本院審理時辯稱：我不知道辛○○有丟2 千元
      給我，我也沒有拿毒品給他。當時辛○○有伸手拿錢給我
      ，我手一直在擋他說不用不用，警察才以為我們在交換東
      西云云，並抗辯警訊筆錄之記載與其在警察局之供述不相
      吻合。惟查，被告於93年1 月15日警訊時供稱：
      問：據辛○○於93年元月15日16時40分許在雲林縣台西鄉
          ○○路海北村土地公廟前向你購得1 小包海洛因價值
          2 千元，你作何解釋？
      答：在海北村土地公廟前，我聽我朋友甲○○的妻子說丁
          啟明受傷，所以主動拿1 包海洛因給辛○○要給丁啟
          明止痛，辛○○即拿2 千元給我，當時警方即到達現
          場。
      問：從你身上所起出的2 千元是否即為辛○○所給你購買
          海洛因的？
      答：是她丟給我的無誤。
      ‧
      ‧
      ‧
      問：你共賣給辛○○多少錢的毒品海洛因？
      答：我隨便拿1 包未算重量的海洛因給辛○○，錢是她自
          己給的
      經本院當庭勘驗警訊錄音帶，上開各段之勘驗結果如下：
      問：根據那個辛○○啦喔？
      答：嗯。
      問：她在93年正月15日，下午16點40分，在雲林縣台西鄉
          ○○路土地公廟前，她跟你買海洛因2 千元是不是實
          在？
      答：她是在土地公廟，我是跟她在土地公廟遇到辛○○啦
          ，啊她是，我和她先生有熟啦，啊她在說她先生有受
          到刀傷啦，啊她說叫我拿一些給她先生止痛，啊她自
          己丟2 千元，我叫他不要丟，啊我們在拉扯的時候就
          剛好警察、警方趕到。
      問：來你剛剛說的我聽不懂，來，麻煩你再說一次，來？
      答：在土地公廟遇到辛○○啦，他是我一個朋友甲○○的
          妻子啦，聽她的口中說甲○○在台北受刀傷啦，要問
          我哪裡可以拿海洛因啦，我就剛好本身有，我本身有
          就拿一些給她啦。
      問：你朋友誰？
      答：甲○○啦，我拿一些給她，叫她拿一些給明的止痛啦
          ，啊在這中間她就丟2 千元給我，我叫她拿走，就在
          我們互相拉扯的時候就警方趕到啦。
      問：她有拿2千元給你就對了？
      問：你身上拿出來的2 千元是不是辛○○給你的？
      答：我從車上撿起來的，和我的藥。
      問：是不是辛○○給你的？
      答：在車上，辛○○丟進來的，我看到辛○○丟2 千元，
          我以為，啊丟在車上我就想說和我的藥收起來，警察
          警方就，就看到警方入門趕到，我衝了就趕快跑了。
      問：你錢和藥都收起來就對了，錢和海洛因都收起來就對
          了？
      答：嗯，我錢要拿給她，她就先跑走，我後面跑給警察抓。
      問：講重點啦，那2 千元是不是辛○○給你的啦，給你向
            你買藥啦？
      答：她，是她丟在那邊，要買藥叫她．．．。
      問：她丟給你，是她丟給你就對了啦喔？
      答：嘿啦。
      ‧
      ‧
      ‧
      問：你總共賣她多少？
      答：我沒賣，我拿1 包給她回去給她先生止痛的，我也不
          知道，我隨便剷一些給她的。
      問：隨便算這樣喔？
      答：嗯。
      問：你剛才說隨便算是怎樣，是重量隨便算還是價錢隨便
          算？
      答：重量隨便，是要給她，算是要給她先生啟明用的，啊
          錢是她自己丟的，我叫她不用，她就用丟下來的，啊
          丟下來要把它拿掉就來不及了，警方人員就趕到了。
      問：錢算她自己給你的就對了啦喔？
      答：嗯。
      從上開勘驗結果可知，警訊筆錄之記載大致與被告於警訊
      時之供稱相符，是被告空言否認警訊筆錄之記載與其在警
      察局之供述不相吻合云云，顯不足採。而核被告於警訊時
      供承有拿1 包海洛因給辛○○，辛○○也有拿2 千元給伊
      之事實，與證人辛○○之上開證述相符，應認其於警訊時
      所述較與實情相符。至被告另辯稱：當天甲○○跟我說之
      前從台北回來時，手在痛，看我能不能拿毒品給他止痛，
      且也要還我之前借給他的2 千元，我說不用了云云，惟查
      ，若被告所述屬實，被告自警訊伊始，大可就此顯然有利
      於己之事實提出答辯，卻一直到證人甲○○到本院陳證時
      為上開之證述，被告方改稱該2 千元是甲○○之前積欠他
      的車資云云，其附和證人甲○○之情，至為明確，且若事
      先約定是要還錢，何以被告辯稱辛○○有拿錢給我，我手
      一直擋他說不用不用等語，顯難自圓其說，是被告上開所
      辯，亦不足採信。
    (五)販賣毒品係違法行為，非可公然為之，亦無公定價格，且
      容易分裝並增減份量，而每次買賣之價量，可能隨時依雙
      方關係深淺、資力、需求量及對行情之認知、來源是否充
      裕、查緝是否嚴緊、購買者被查獲時供述購買對象之可能
      風險之評估等，而異其標準，非可一概而論，從而販賣毒
      品之利得，除被告坦承犯行或價量俱臻明確外，委難察得
      實情，惟販賣之人從價差或量差中牟利之方式雖異，其販
      賣行為在意圖營利則同一。本案被告雖未承認販賣海洛因
      ，惟被告與甲○○非屬至親，當無可能甘冒重典而按購入
      價格轉售而不求利得之理，是被告有營利之意圖，灼然至
      明。
    (六)此外，並有警員職務報告、0000000000號行動電話雙向通
      聯紀錄各1 份、扣案物品暨現場照片5 幀及扣案之行動電
      話（經本院當庭勘驗，其結果為：序號000000000000000
      號，內含門號0000000000號SIM 卡1 張）1 支、現金2 千
      元可稽；而另扣案之白粉7 包經送驗結果，確實均含第一
      級第6 項毒品海洛因成分，合計淨重0.94公克（空包裝重
      1.55公克），此有法務部調查局93年4 月14日調科壹字第
      160002196 號鑑定通知書1 紙在卷可憑，本件被告犯罪事
      證已明，其所辯各節無非卸責之詞，不足採信，其販賣海
      洛因毒品之犯行堪以認定。
貳、妨害公務部分：上開妨害公務之事實，業據被告於本院審理
    時坦認不諱，並有警員職務報告、N5-8553 號自用小客車修
    車估價單、道路交通事故現場圖、診斷證明書各1 份、現場
    照片20張在卷可憑，堪認被告自白與事實相符。本件事證明
    確，被告妨害公務之犯行，可以認定，自應依法論科。
、按海洛因係毒品危害防制條例第2 條第2 項第1 款所規定之
    第一級毒品，故核被告所為，係犯毒品危害防制條例第4 條
    第1 項之販賣第一級毒品罪及刑法第135 條第1 項之妨害公
    務罪。被告販賣毒品前後持有第一級毒品之低度行為，為販
    賣第一級毒品之高度行為所吸收，不另論罪。被告先後多次
    販賣第一級毒品之犯行，時間緊接，觸犯構成要件相同之罪
    名，顯係基於概括犯意反覆為之，為連續犯，爰依刑法第56
    條之規定，論以一罪，並加重其刑（法定刑死刑、無期徒刑
    部分，依法均不得加重）。被告所犯上開2 罪，犯意各別，
    行為互異，應予分論併罰。
肆、本院考量被告販賣毒品次數僅有3 次，且僅賣給甲○○1人
    ，販毒時間亦不長，顯見其販毒之情節尚非重大，然販賣第
    一級毒品海洛因之法定刑為死刑或無期徒刑，依本件實際犯
    罪之情狀而言，稍嫌過苛，顯屬情輕法重，有傷一般國民對
    於法律之情感，故參酌前情，爰依刑法第59條之規定，酌減
    其刑，並先加（法定刑死刑、無期徒刑部分，依法不得加重
    ）後減。至檢察官雖認被告否認犯罪，並不適合依刑法第59
    條予以酌減，惟刑法第59條犯罪之情狀可憫恕者，得酌量減
    輕其刑之規定，與刑法第57條第10款犯罪後之態度，為科刑
    輕重應審酌之事項，並不相同，是檢察官將犯罪後之態度，
    即科刑輕重應審酌之事項，作為有無刑法第59條適用之標準
    ，尚有誤會。爰審酌被告前有恐嚇（未構成累犯）、毒品勒
    戒等前案紀錄，素行不佳；尤以其四肢健全，竟不思正途謀
    生，而循非法販毒圖利，犯罪之動機不良；其僅為圖得一己
    之私利，無視於國家防制毒品危害之禁令，竟多次販賣毒品
    予他人，戕害他人之身心發展，足以使購買而施用者導致精
    神障礙、性格異常，甚至造成生命危險之生理成癮性及心理
    依賴性，戕害國民身心健康；且犯後又矢口否認犯行，態度
    不佳，以及入獄前從事建築板模工作，學歷僅國中肄業，尚
    育有兩女等一切情狀，分別量處如主文所示之刑，及就連續
    販賣第一級毒品罪部分諭知褫奪公權8 年（因本院認被告連
    續販賣毒品海洛因，依其犯罪性質，並不適合擔任公職及參
    與公共行政事務，有褫奪公權之必要），並定其應執行之刑
    ，以示警惕。
伍、沒收部分：
  一、扣案之毒品海洛因合計淨重0.94公克，應依毒品危害防制
      條例第18條第1 項前段宣告沒收銷燬之。至除去海洛因後
      所遺留之空袋7 個（空包裝重1.55公克），係用於包裹海
      洛因毒品之外包裝，以防毒品裸露、潮濕，便於攜帶使用
      ，顯係被告為販賣海洛因藉以分裝海洛因之用，且屬於被
      告所有，此業據被告供承在卷，此部分應依同條例第19條
      第1 項規定沒收。
  二、按犯第4 條至第9 條、第12條、第13條或第14條第1 項、
      第2 項之罪者，其供犯罪所用或因犯罪所得之財物，均沒
      收之，如全部或一部不能沒收時，追徵其價額或以其財產
      抵償之，毒品危害防制條例第19條第1 項定有明文。此規
      定係採義務沒收主義，凡供犯罪所用或因犯罪所得之財物
      ，且屬犯人所有者，均應宣告沒收，不以當場搜獲扣押為
      限。就本件扣得之現金2 千元部分，本院既認係被告販賣
      海洛因毒品所得之財物（即辛○○交付給被告之毒品款項
      ），自應依上開規定予以沒收。至被告於92年7 月間某日
      及8 月間某日各以1 千元之價格販賣海洛因予甲○○部分
      ，其販賣毒品所得（共計2 千元）固未扣案，仍應依前開
      規定宣告沒收之，如全部或一部不能沒收時，以其財產抵
      償之。
  三、至於扣案之序號000000000000000號（含門號0000000000
      號SIM 卡1 張）行動電話1 支，係被告所有，業據被告供
      明在卷，且為供販賣毒品所用之物，亦應依前開毒品危害
      防制條例第19條第1 項之規定沒收之。至另扣案之安非他
      命毒品3 包，核與本件被告犯行無涉（業經檢察官另案宣
      告沒收），自不得宣告沒收，併此敘明。
據上論斷，應依刑事訴訟法第299 條第1 項前段，毒品危害防制
條例第4 條第1 項、第18條第1 項前段、第19條第1 項，刑法第
11條、第56條、第135 條第1 項、第37條第2 項、第59條、第51
條第5 款，罰金罰鍰提高標準條例第1 條前段，判決如主文。
本案經檢察官庚○○到庭執行職務。
中　　華　　民　　國　　94　　年　　7 　　月　　29　　日
                  刑事第五庭    審判長法  官  陳定國
                                      法  官  廖淑華
                                      法  官  李明益
以上正本證明與原本無異。
如不服本判決，應於判決收受後10日內，向本院提出上訴狀（須
附繕本）。
                                      書記官  李達成
中　　華　　民　　國　　94　　年　　8 　　月　　1 　　日
附錄法條：毒品危害防制條例第4 條第1 項，刑法第135 條第1
          項。
毒品危害防制條例第4條
製造、運輸、販賣第一級毒品者，處死刑或無期徒刑；處無期徒
刑者，得併科新臺幣 1 千萬元以下罰金。
製造、運輸、販賣第二級毒品者，處無期徒刑或 7 年以上有期徒
刑，得併科新臺幣 7 百萬元以下罰金。
製造、運輸、販賣第三級毒品者，處 5 年以上有期徒刑，得併科
新臺幣 5 百萬元以下罰金。
製造、運輸、販賣第四級毒品者，處 3 年以上 10 年以下有期徒
刑，得併科新臺幣 3 百萬元以下罰金。
製造、運輸、販賣專供製造或施用毒品之器具者，處 1 年以上 7
年以下有期徒刑，得併科新臺幣 1 百萬元以下罰金。
前五項之未遂犯罰之。
中華民國刑法第135條
對於公務員依法執行職務時，施強暴脅迫者，處三年以下有期徒
刑、拘役或三百元以下罰金。
意圖使公務員執行一定之職務或妨害其依法執行一定之職務或使
公務員辭職，而施強暴脅迫者，亦同。
犯前二項之罪，因而致公務員於死者，處無期徒刑或七年以上有
期徒刑；致重傷者，處三年以上、十年以下有期徒刑。
